# 请教陈版主同一控制下处置部分股权的问题

提问人：龚 时间：2020-05-28 20:33:10
A有全资子公司B，和百分之 51 控股C，现在c从a获得20%的b股权，现金流c按投资支出的现金列示，a按收回投资的现金列示，合并层面抵消现金流这样对么？

回答人：chenyiwei
可以这样理解。在A的合并报表层面应抵销该笔内部交易（顺流交易）的未实现损益和现金流量，在合并报表的三张表中均不体现该项内部交易的影响。